最高法院刑事判決　　　　　　九十六年度台上字第六八五七號
上　訴　人　甲○○
上列上訴人因違反槍砲彈藥刀械管制條例案件，不服台灣高等法
院台中分院中華民國九十六年六月十四日第二審判決（九十六年
度上訴字第一二九七號，起訴案號：台灣南投地方法院檢察署九
十五年度偵字第一七０八號），提起上訴，本院判決如下：
    主  文
上訴駁回。
    理  由
按刑事訴訟法第三百七十七條規定，上訴於第三審法院，非以判
決違背法令為理由，不得為之。是提起第三審上訴，應以原判決
違背法令為理由，係屬法定要件。如果上訴理由狀並未依據卷內
訴訟資料，具體指摘原判決不適用何種法則或如何適用不當，或
所指摘原判決違法情事，顯與法律規定得為第三審上訴理由之違
法情形，不相適合時，均應認其上訴為違背法律上之程式，予以
駁回。本件原判決撤銷第一審之科刑判決，比較行為時及裁判時
法律，適用最有利於上訴人甲○○之規定，改判依想像競合犯，
從一重論處上訴人未經許可，持有可發射子彈具有殺傷力之改造
手槍罪刑，已詳敘其認定犯罪事實之依據及憑以認定之理由。原
判決認定上訴人係一行為同時持有扣案槍、彈，對上訴人所為其
持有之改造槍枝及子彈，係分別自證人王富民、張來坤租住處取
得之陳述，如何先後不一致而不足採信，亦依調查所得之證據資
料，詳加指駁及說明，並據以糾正第一審依此陳述所為上訴人係
先後於不同時地取得持有上開槍、彈，應予分論併罰之判決，予
以撤銷改判，經核並無證據上理由矛盾之違法。又扣案槍、彈經
內政部警政署刑事警察局本其槍彈鑑識之專業，採用性能檢驗法
及試射法鑑定結果，管制編號0000000000號槍枝係利
用仿WALTHER廠PPK/S型半自動手槍製造之玩具手槍，換裝土造金
屬槍管而成之改造手槍，雖欠缺保險鈕，但不影響擊發功能，可
供擊發適用子彈，具殺傷力；另子彈六顆，分別為直徑八．九mm
金屬彈頭之土造子彈四顆、直徑八．六mm及八mm金屬彈頭之土造
子彈各一顆，經各採樣一顆實際試射，其中直徑八．九mm及八．
六mm者，可擊發，具殺傷力，至直徑八mm者則因欠缺底火皿，不
具殺傷力，有卷附之該局鑑定報告可按，是扣案六顆子彈中固部
分有殺傷力，部分無殺傷力，然該無殺傷力之子彈，其彈頭直徑
顯然與具有殺傷力者不同，此與屬同一規格、大小之多顆子彈，
部分有殺傷力，部分無殺傷力之情形有別，是本件扣案上開子彈
，固尚有三顆未實際試射，然其彈頭直徑既與上開具有殺傷力之
直徑八．九mm者同，上開鑑定報告以之亦具殺傷力，並無違情之
處。原判決依憑該鑑定報告，並佐以上訴人持有上開槍、彈之自
白，認定上訴人非法持有具殺傷力之槍、彈犯行，亦無違背證據
法則、證據調查職責未盡及判決理由不備之違失可指。至刑法第
五十九條之酌量減輕，必須犯罪另有特殊之原因與環境等等，在
客觀上足以引起一般同情，認為犯罪之情狀確可憫恕，縱宣告法
定最低度刑期猶嫌過重者，始有其適用。本件上訴人非法持有槍
、彈犯行，依其情節並無足堪憫恕之特殊情由，原判決斟酌上訴
人本件犯罪情節，並參以其另持有扣案之子彈半成品及火藥之事
實，認不宜適用刑法第五十九條減輕其刑，乃其事實審法院裁量
權之合法行使，亦難謂有判決不適用法則之違法。上訴意旨就屬
原審採證認事職權之適法行使及原判決已說明之事項，徒憑己見
，任意指摘為違法，要難謂為適法之第三審上訴理由。其上訴違
背法律上之程式，應予駁回。
據上論結，應依刑事訴訟法第三百九十五條前段，判決如主文。
中　　華　　民　　國　九十六　年　 十二 　月　　六　　日
                      最高法院刑事第七庭
                          審判長法官  張　淳　淙
                                法官  劉　介　民
                                法官  張　春　福
                                法官  蔡　彩　貞
                                法官  林　俊　益
      本件正本證明與原本無異
                                      書  記  官
中　　華　　民　　國　九十六　年　 十二 　月　 十四 　日
                                                Ａ
